ACORDAO-COMPLETO-2410090

ACÓRDÃO DE RELAÇÃO

ACÓRDÃO DE RELAÇÃO 1361/2020 ATA 19/2020 - PLENÁRIO

Acórdão 1361/2020-TCU-Plenário
Os Ministros do Tribunal de Contas da União, reunidos em Sessão do Plenário, ACORDAM, por unanimidade, com fundamento no art. 143, inciso V, alínea "d" do RI/TCU c/c o Enunciado 145 da Súmula de Jurisprudência predominante do Tribunal, em alterar o Acórdão 2296/2019-TCU-Plenário, nos seguintes termos:
Onde se lê:
"...
9.4. determinar à Secretaria de Fiscalização de Infraestrutura Urbana que:
9.4.1. autue processo específico de monitoramento para verificar se foram cumpridas as determinações à Secretaria Municipal de Saúde de São Luís - MA e à Caixa Econômica Federal para que adotem as medidas cabíveis com o objetivo de minimizar o atraso nas obras e de ajustar os respectivos cronograma e plano de trabalho;
9.4.2. diligencie, no âmbito do referido processo de monitoramento, junto às seguintes instituições:
9.4.2.1. à Secretaria Municipal de Saúde de São Luís/MA, para que informe, no prazo de quinze dias, se o Contrato 91/2014 foi regularmente concluído;
9.4.2.2. à Caixa Econômica Federal, para que informe, no prazo de quinze dias, se o Contrato de Repasse 795.472/2013 foi regularmente concluído e se o objeto executado cumpriu os fins para os quais foi proposto; e encaminhe ao TCU, no mesmo prazo, a respectiva prestação de contas."
Leia-se:
"...
9.4. determinar à Secretaria de Fiscalização de Infraestrutura Urbana que:
9.4.1. autue processo específico de monitoramento para verificar se foram cumpridas as determinações à Secretaria Municipal de Saúde de São Luís - MA e à Caixa Econômica Federal para que adotem as medidas cabíveis com o objetivo de minimizar o atraso nas obras e de ajustar os respectivos cronograma e plano de trabalho;
9.4.2. diligencie, no âmbito do referido processo de monitoramento, junto às seguintes instituições:
9.4.2.1. à Secretaria Municipal de Saúde de São Luís/MA, para que informe, no prazo de quinze dias, se o Contrato 91/2014 foi regularmente concluído;
9.4.2.2. à Caixa Econômica Federal, para que informe, no prazo de quinze dias, se o Contrato de Repasse 795.472/2013 foi regularmente concluído e se o objeto executado cumpriu os fins para os quais foi proposto; e encaminhe ao TCU, no mesmo prazo, a respectiva prestação de contas.
9.5. autorizar a cobrança judicial da dívida, caso não atendida a notificação endereçada a Rogério Luiz Ribeiro de Araújo, nos termos do art. 28, inciso II, da Lei 8.443/1992 c/c o art. 219, inciso II, do RI/TCU."
E mantendo inalterados os demais termos do acórdão retificado, de acordo com os pareceres emitidos nos autos:
1. Processo TC-Processo 015.915/2016-6 (RELATÓRIO DE AUDITORIA) 
	1.1. Responsáveis: Adriano Gonçalves dos Reis Lobo (XXX.025.513-XX) ; Evandro Tito Ferreira Soares (XXX.303.113-XX) ; Felipe Castelo Branco Reis (XXX.654.273-XX) ; Messias França dos Santos Júnior (XXX.751.583-XX) ; Regina Célia Barbosa Ribeiro (XXX.501.413-XX) ; Rogério Luiz Ribeiro de Araújo (XXX.611.893-XX) 
	1.2. Interessado: Congresso Nacional (vinculador) 
	1.3. Órgão/Entidade: Caixa Econômica Federal; Fundo Nacional de Saúde - MS; Secretaria Municipal de Saúde de São Luís - MA
	1.4. Relator: Ministro Walton Alencar Rodrigues
	1.5. Representante do Ministério Público: Procuradora-Geral Cristina Machado da Costa e Silva
	1.6. Unidade Técnica: Secretaria de Fiscalização de Infraestrutura Urbana (SeinfraUrb) .
	1.7. Representação legal: Diego Jose Franco Ferres (10.768/OAB-MA) , representando Evandro Tito Ferreira Soares e Adriano Gonçalves dos Reis Lobo; Walter Santiago Pereira Junior (7991/OAB-MA) , representando Felipe Castelo Branco Reis. 
	1.8. Determinações/Recomendações/Orientações: não há.

Adriano Gonçalves dos Reis Lobo (XXX.025.513-XX); Evandro Tito Ferreira Soares (XXX.303.113-XX); Felipe Castelo Branco Reis (XXX.654.273-XX); Messias França dos Santos Júnior (XXX.751.583-XX); Regina Célia Barbosa Ribeiro (XXX.501.413-XX); Rogério Luiz Ribeiro de Araújo (XXX.611.893-XX)

WALTON ALENCAR RODRIGUES

Diego Jose Franco Ferres (10.768/OAB-MA), representando Evandro Tito Ferreira Soares e Adriano Gonçalves dos Reis Lobo; Walter Santiago Pereira Junior (7991/OAB-MA), representando Felipe Castelo Branco Reis.

RELATÓRIO DE AUDITORIA (RA)

Secretaria de Fiscalização de Infraestrutura Urbana (SeinfraUrb).